Inventaris van het archief van de Nederlandse Christelijke Drogistenbond (NCDB), 1928-1987
Nationaal Archief, Den Haag
Nederlandse Christelijke Drogistenbond
Ned. Christelijke Drogistenbond
oudste stuk - jongste stuk: 1928-1987
I22251
97 inventarisnummers; 4,10 meter
Normale geschreven, getypte en gedrukte documenten, geen bijzondere handschriften. Bevat foto's.
Nationaal Archief, Den Haag
Nederlandse Christelijke Drogistenbond (NCDB)
Het archief van de Nederlandse Christelijke Drogistenbond (NCDB) beslaat de periode 1928-1987. De documenten in het archief betreffen o.a.: stukken m.b.t. leden- en bestuursvergaderingen (o.a. notulen); jaarverslagen; interne bestuurscorrespondentie; circulaires aan de leden; externe correspondentie en stukken o.a. van Commissie-Geneesmiddelen, Stichting Pharmaceutische Kleinhandelsconventie (Pharmacon) en de Commissie-Drogisterijbelangen; verder archiefstukken van de redactiecommissie van het 'De Vergulde Gaper', Stichting Drogistenpers en 'De Drogist'. Ten slotte bevinden zich in het archief jaargangen van vakbladen (o.a. 'De Vergulde Gaper' (1929-1980); 'Drogistenblad' (1951-1967) en 'De Drogist' (1967-1983)), losse tijdschriften en documentatie.
Archiefvorming
Geschiedenis van het archiefbeheer
De verwerving van het archief
Het archief is voor langere tijd in beheer, niet in eigendom verkregen.
Aanwijzingen voor de gebruiker
Openbaarheidsbeperkingen
Deels openbaar, deels beperkt openbaar (B). Raadpleging van stukken jonger dan 50 jaar na toestemming van het secretariaat, behartigd door de Stichting BCW.
Materiële beperkingen
Het archief kent geen beperkingen voor het raadplegen van stukken als gevolg van slechte materiële staat
Aanvraaginstructie
Openbare archiefstukken kunnen online worden aangevraagd en gereserveerd. U kunt dit ook via de terminals in de studiezaal van het Nationaal Archief doen. Om te kunnen reserveren dient u de volgende stappen te volgen:
U maakt een profiel aan op www.gahetna.nl, en logt vervolgens in
Via de archiefinventaris (alleen de beschrijvingen met rode nummers) selecteert u het gewenste archiefstuk door op de knop 'Reserveren' te klikken
In het volgende scherm geeft u aan op welke dag u het archiefstuk wilt inzien
Indien u zich bevindt in de studiezaal en een tafelnummer heeft ontvangen kunt u dit nummer vermelden. Als u geen tafelnummer heeft kunt u tafelnummer 777 laten staan
Vervolgens bevestigt u uw reservering door deze te versturen.
Verwant materiaal
Beschikbaarheid van kopieën
Inventarisnummers van dit archief zijn niet in kopievorm beschikbaar
Beschrijving van de series en archiefbestanddelen
- Archiefstukken, 1.
  - Notulen van ledenvergaderingen., 1953-1971; 1
    Openbaarheid beperkt tot 01-01-2022
  - Notulen van bestuursvergaderingen., 1954-1971; 2-3
    - 1954-1963, 2
    - 1964-1971, 3
  - Oude commissiestukken: Tweedaags congres 1959; Bedrijfsproblemen drogistenbedrijf 1959; Statutenwijziging van de Federatie van Drogistenbonden, 1959-1964; Eén vakblad, 1962-1965., 1959-1965; 4
  - Stukken betreffende ledenvergaderingen., 1969-1983; 5-9
    - 1969-1970, 5
      Openbaarheid beperkt tot 01-01-2021
    - 1971-1976, 6
      Openbaarheid beperkt tot 01-01-2027
    - 1977-1978, 7
      Openbaarheid beperkt tot 01-01-2029
    - 1979-1980, 8
      Openbaarheid beperkt tot 01-01-2031
    - 1981-1983, 9
      Openbaarheid beperkt tot 01-01-2034
  - Interne bestuurscorrespondentie., 1970-1983; 10-17
    - 1970-1973, 10
      Openbaarheid beperkt tot 01-01-2024
    - 1974-1975, 11
      Openbaarheid beperkt tot 01-01-2026
    - 1976, 12
    - 1977-1978, 13
    - 1979, 14
      Openbaarheid beperkt tot 01-01-2030
    - 1980, 15
    - 1982, 16
      Openbaarheid beperkt tot 01-01-2033
    - 1983, 17
      Zie voor het vervolg lijstnummer 53.
  - Stukken betreffende de "commissie van drie" een overleg van de drie drogistenbonden om samen te gaan., 1972-1975; 18
  - Stukken betreffende een affiche van het Rode Kruis voor bloeddonors., 1978; 19
    Openbaarheid beperkt tot 01-01-2028
  - Ledenlijsten., 1970-1984; 20
    Openbaarheid beperkt tot 01-01-2035
  - Circulaires aan de leden., 1973-1976; 21
  - Stukken betreffende reizen en excursies naar het buitenland., 1972-1981; 22
    Openbaarheid beperkt tot 01-01-2032
  - Stukken betreffende de wetgeving op de geneesmiddelenvoorziening, met rapportage over zelfmedicatie., 1976-1980; 23
  - Stukken betreffende de Stichting Parfumerie Detailhandel., 1968-1971; 24
  - Stukken betreffende de oprichting van de Stichting Pharmaceutische Kleinhandelsconventie., 1970-1971; 25
  - Stukken betreffende de Commissie Drogistenbelangen., 1982-1983; 26
    Zie ook lijstnummers 29 en 43.
  - Ingekomen circulaires van de Stichting Pharmaceutische Kleinhandelsconventie., 1978-1982; 27
  - Stukken betreffende de benoeming van gevolmachtigden in de Stichting Pharmaceutische Kleinhandelsconventie (= Pharmacon)., 1980-1982; 28
  - Stukken betreffende de Commissie Drogistenbelangen., 1983; 29
    Zie ook lijstnummers 26 en 43.
  - Stukken betreffende beraadslagingen over reclameadviezen in de drogistenbranche., 1982; 30
  - Stukken betreffende de Prijslijst Verpakte Geneesmiddelen van de Stichting Pharmaceutische Kleinhandelsconventie., 1973-1974; 31
    Openbaarheid beperkt tot 01-01-2025
  - Stukken betreffende de regeling van arbeidsvoorwaarden in de drogistenbranche., 1973-1978; 32
  - Financiële stukken., 1971-1974; 33
  - Stukken betreffende ledenwerfcampagnes., 1971-1973; 34
  - Stukken betreffende de Indro Parfumeriebeurs 1975., 1974-1975; 35
  - Stukken betreffende "regio-avonden", regionale bijeenkomsten., 1983; 36
  - Stukken betreffende de Stichting Waarborgfonds voor het Drogistenbedrijf., 1984-1985; 37
    Openbaarheid beperkt tot 01-01-2036
  - Stukken betreffende de Indro Parfumeriebeurs 1985., 1984-1985; 38
  - Stukken betreffende de Commissie Wetgeving., 1980-1981; 39
  - Stukken betreffende de Stichting Pharmaceutische Kleinhandelsconventie., 1984-1986; 40
    Openbaarheid beperkt tot 01-01-2037
  - Ingekomen jaarverslagen van de Nederlandse Cosmetica Vereniging en de Nederlandse Associatie van de Farmaceutische Industrie Nefarma., 1979, 1983-1984; 41
  - Diversen., 1977-1984; 42
  - Stukken betreffende de Commissie Drogistenbelangen., 1976, 1984-1987; 43
    Zie ook lijstnummers 26 en 29.
  - Stukken van de Redactiecommissie van het Drogistenblad De vergulde gaper en daarop volgende bulletins., 1967-1980; 44-50
    - Correspondentie. 1967-1971, 44
    - Kopij en redaktiestukken. 1975, 45
    - Concepten van berichten van de nieuwsdienst van De vergulde gaper. 1974, 46
    - Correspondentie. 1974-1975, 47
    - Drukproeven van bladen en layout-proeven. 1929-1977, 48
    - Correspondentie met adverteerders. 1977-1980, 49
    - Kopij. 1976-1977, 50
  - Archiefstukken van de Stichting Drogistenpers en van De drogist., 1976-1980; 51
  - Foto's., Z.j. (ca.1960-1980); 52
  - Bestuursstukken., 1982; 53
- Vakbladen en documentatie, 2.
  - Rapporten van onderzoek naar de drogistenbranche door de Raad van het Midden- en Kleinbedrijf., 1974-1976; 54
  - Nummers van het tijdschrift De vergulde gaper, orgaan van de N.C.D.B., 1929-1966; 55-63
    - Jrg. 1-2. 1929-1930, 55
    - Jrg. 3-4. 1931-1932, 56
    - Jrg. 6-7. 1934-1935, 57
    - Jrg. 8-9. 1936-1937, 58
    - Jrg. 10-11. 1938-1939, 59
    - Jrg. 12-13. 1940-1941, 60
    - augustus 1949-juni 1958., 61
    - juli 1958-1960., 62
    - 1961-1966, 63
  - De vergulde gaper, orgaan van de N.C.D.B., 1967. Het drogistenblad De vergulde gaper, 1968-1969., 1967-1969; 64
  - Nummers van Het drogistenblad De vergulde gaper., 1970-1975; 65-67
    - 1970-1971, 65
    - 1972-1973, 66
    - 1974-juni 1975., 67
  - Nummers van Weekeditie De vergulde gaper., 1970-1975; 68-70
    - 1970-1971, december 1972, 68
      Openbaarheid beperkt tot 01-01-2023
    - 1973, 69
    - 1974-juni 1975., 70
  - De vergulde gaper, informatie van de Nederlandse Christelijke Drogistenbond., 1977-1980; 71
  - Jaarboekje van de Algemene Nederlandsche Drogistenbond., 1931-1942; 72
  - Drogistenblad, officieel orgaan van de Nederlandse Katholieke Drogistenbond., 1951-1967; 73-77
    - 1951, 1952, 73
    - 1953-1958, 1960, 74
    - 1961-1963, 75
    - 1964-1966, 76
    - 1967, 77
  - Nummers van De drogist., 1967-1983; 78-82
    - 1967-1968, 78
    - 1974, 79
    - 1978-1979, 80
    - 1980-1981, 81
    - 1982-1983, 82
  - Drogisten Magazine., juni-december 1975; 83
  - Nummers van Drogisten weekblad., 1975-1984; 84-89
    - juni-december 1975., 84
    - 1976-1977, 85
    - 1978, 86
    - 1979, 87
    - 1980-1982 (de meeste nummers ontbreken)., 88
    - 1983-begin 1984., 89
  - Nummers van Het kontakt, gemeenschappelijk blad voor de erkende verkopers van pharmaceutische artikelen., 1970; 90
  - Jubileumuitgaven van drogistenorganisaties., 1928-1953; 91
  - Diverse ingekomen brochures over winkelbeheer en drogistenbelangen., 1947-1977; 92
  - Nummers van het tijdschrift Kosmetiek., 1980; 93
  - Kasboek van de afdeling Den Haag., 1960-1968; 94
  - Eigen brochures van de bond., 1982-1985; 95
  - Nummers van het blad Tendo Haco Informatie., 1971; 96
  - Reclamemateriaal., Z.j.; 97